臺灣板橋地方法院刑事判決　　　　　　　96年度訴字第1230號
公　訴　人　臺灣板橋地方法院檢察署檢察官
被　　　告　乙○○
　　　　　　　　　　（現另案於臺灣臺北監獄臺北分監執行）
上列被告因偽造文書案件，經檢察官提起公訴（95年度偵字第28
164 號）及移送併案審理（96年度偵字第8670號），被告於準備
程序認罪，本院以簡式審判程序判決如下：
    主  文
乙○○犯行使偽造私文書罪，處有期徒刑肆月，如易科罰金以銀
元佰元折算壹日。如附表所示偽造之「甲○○」簽名、指印均
沒收。
    事實及理由
一、按除被告所犯為死刑、無期徒刑、最輕本刑為三年以上有期
    徒刑之罪或高等法院管轄第一審案件者外，於第一次審判期
    日前之準備程序進行中，被告先就被訴事實為有罪之陳述時
    ，審判長得告知被告簡式審判程序之旨，並聽取當事人、代
    理人、辯護人及輔佐人之意見後，裁定進行簡式審判程序，
    刑事訴訟法第273 條之1 第1 項定有明文。經核本件被告乙
    ○○所犯係死刑、無期徒刑、最輕本刑為三年以上有期徒刑
    以外之罪，其於準備程序中就被訴事實為有罪之陳述，經法
    官告知簡式審判程序之旨，並聽取公訴人、被告之意見後，
    本院爰依首揭規定，合議裁定由受命法官獨任進行簡式審判
    程序，合先敘明。
二、本件犯罪事實：
    乙○○前曾於民國91、92年間因違反毒品危害防制條例案件
    ，先後經法院判處有期徒刑九月、五月（以上二徒刑經定應
    執行有期徒刑一年）、一年、七月（以上二徒刑經定應執行
    有期徒刑一年四月）、五月（與上開一年、七月二徒刑，復
    經更定應執行有期徒刑一年八月）確定，自92年4 月23日起
    接續執行，其間曾於94年10月4 日假釋出監付保護管束（原
    應至95年4 月30日執行完畢），復經撤銷假釋，應執行殘刑
    六月十二日，尚未執行完畢（其後已於96年5 月29日入監執
    行，應至97年9 月11日執行完畢，故本件不構成累犯）。詎
    其猶不知悔改，於95年6 月15日凌晨2 時30分許，在臺北縣
    板橋市○○街15號「蘭竹旅社」507 室，因涉嫌施用毒品案
    件（經檢察官另行偵辦）為警查獲後，為圖掩飾身分，竟基
    於偽造文書之犯意，冒名「甲○○」應訊，並先後於同日及
    翌日（即同年月16日），分別在上址旅社507 室之搜索、扣
    押處所、臺北縣政府警察局板橋分局板橋派出所、臺灣板橋
    地方法院檢察署等處，接續在如附表所示警局搜索、扣押筆
    錄、搜索同意書、逮捕通知、調查筆錄、現場照片、甲○○
    口卡片、檢察官訊問筆錄及限制住居具結書等上，偽造如附
    表所示之「甲○○」簽名及指印，足生損害於甲○○及警察
    、檢察等機關調查偵辦犯罪之正確性。嗣因甲○○於95年10
    月16日，經臺灣板橋地方法院檢察署檢察事務官通知到庭詢
    問時指稱遭冒名之情，循線調查後，始查悉上情。案經臺灣
    板橋地方法院檢察署檢察官自動簽分偵查起訴及臺北縣政府
    警察局板橋分局報請臺灣板橋地方法院檢察署檢察官偵查後
    移送併案審理。
三、本件之證據：
    (一)被告於本院審理時之自白、被害人甲○○於偵查時之指述
      。
    (二)卷附如附表所示之警局搜索、扣押筆錄、搜索同意書、逮
      捕通知、調查筆錄、現場照片、甲○○口卡片、檢察官訊
      問筆錄及限制住居具結書、內政部警政署刑事警察局95年
      11月7 日刑紋字第0950157680號指紋鑑驗書等可資佐證。
四、按被告於如附表編號2 、3 、8 示之搜索同意書、逮捕通知
    、限制住居具結書上，偽造之「甲○○」簽名、指印，從其
    形式上觀察，足以表示簽名人同意搜索、已知悉其受逮捕及
    具結限制住居等意旨，並足為其上開意思表示之證明，均具
    有私文書之性質。又本件被告行為後，刑法第41條第1 項（
    將易科罰金折算標準提高為「以新臺幣一千元、二千元或三
    千元折算一日」）之規定，業於95年7 月1 日修正施行，罰
    金罰鍰提高標準條例第2 條原易科罰金提高折算標準金額倍
    數規定，並於95年4 月28日配合修正刪除，同於95年7 月1
    日生效施行，是經依同法第2 條規定綜合比較新舊法結果，
    被告本件所犯之罪，依修正後之上開規定處斷，並無有利，
    自仍應適用其行為時之舊法即94年1 月7 日修正施行前之刑
    法上開規定處斷。是核本件被告上開所為，係犯刑法第216
    條、第210 條之行使偽造私文書罪。其先後多次於附表所示
    文書、照片等上偽造之署押，均係基於單一犯意接續為之，
    侵害單一法益，應為接續犯，屬單一之偽造署押行為。又其
    上開偽造署押之行為，係偽造私文書之一部行為，偽造之低
    度行為，應為其後行使之高度行為所吸收，故均不另論罪。
    另臺灣板橋地方法院檢察署96年度偵字第8670號移送併案審
    理案件，核其犯罪事實與本件起訴犯罪事實為同一犯罪事實
    ，本院自應併予論究，併此敘明。爰審酌被告之素行、犯罪
    之動機目的、所生危害及犯後之態度等一切情狀，量處如主
    文所示之刑，並依修正前之刑法規定諭知易科罰金之折算標
    準，以資懲儆。如附表所示各文書、照片上偽造之「甲○○
    」簽名、指印，依刑法第219 條規定，應併予宣告沒收。另
    公訴意旨謂被告本件犯罪係累犯，應依法加重其刑云云，惟
    核諸被告上述犯罪事實所載前科數罪，係分別經定執行刑後
    接續執行，執行中曾經假釋，然其後復經撤銷假釋，尚有殘
    刑未執行完畢，是被告再犯本件，自難論以累犯，此有臺灣
    高等法院被告前案紀錄表可稽，公訴意旨上開所認，容有未
    洽，附此敘明。
五、依刑事訴訟法第273 條之1 第1 項、299 條第1 項前段、第
    310 條之2 、第454 條，刑法第2 條第1 項前段、第216 條
    、第210 條、修正前之刑法第41條第1 項前段、刑法第219
    條，修正前之罰金罰鍰提高標準條例第2 條，判決如主文。
六、如不服本判決，得自收受送達之日起10日內向本院提出上訴
    狀（須附繕本）。
本案經檢察官靳開聖到庭執行職務
中　　華　　民　　國　　96　　年　　6 　　月　　6 　　日
                      刑事第八庭  法　官  彭  全  曄
以上正本證明與原本無異
                                  書記官  吳  詩  琳
中　　華　　民　　國　　96　　年　　6 　　月　　6 　　日
附錄本案論罪科刑法條全文：
中華民國刑法第216條
（行使偽造變造或登載不實之文書罪）
行使第 210 條至第 215 條之文書者，依偽造、變造文書或登載
不實事項或使登載不實事項之規定處斷。
中華民國刑法第210條
（偽造變造私文書罪）
偽造、變造私文書，足以生損害於公眾或他人者，處 5 年以下有
期徒刑。
--------------------------------------------------------------
附表：
┌──┬──────────┬───────┬────────┐
│編號│簽    署    文    書│偽  造  署  押│備            註│
├──┼──────────┼───────┼────────┤
│ 1  │臺北縣政府警察局板橋│冒名「甲○○」│                │
│    │分局95.6.15 搜索、扣│偽簽署名4 枚、│                │
│    │押筆錄、扣押物品目錄│按捺指印8 枚  │                │
│    │表                  │              │                │
├──┼──────────┼───────┼────────┤
│ 2  │95.6.15 搜索同意書  │冒名「甲○○」│屬私文書        │
│    │                    │偽簽署名1 枚、│                │
│    │                    │按捺指印1 枚  │                │
├──┼──────────┼───────┼────────┤
│ 3  │臺北縣政府警察局板橋│冒名「甲○○」│屬私文書        │
│    │分局95.6.15 逮捕通知│偽簽署名1 枚、│                │
│    │                    │按捺指印1 枚  │                │
├──┼──────────┼───────┼────────┤
│ 4  │臺北縣政府警察局板橋│冒名「甲○○」│                │
│    │分局板橋派出所95.6. │偽簽署名4 枚、│                │
│    │15調查筆錄          │按捺指印12枚  │                │
├──┼──────────┼───────┼────────┤
│ 5  │現場照片            │冒名「甲○○」│                │
│    │                    │偽簽署名5 枚、│                │
│    │                    │按捺指印5 枚  │                │
├──┼──────────┼───────┼────────┤
│ 6  │甲○○口卡片        │冒名「甲○○」│                │
│    │                    │偽簽署名1 枚、│                │
│    │                    │按捺指印1 枚  │                │
├──┼──────────┼───────┼────────┤
│ 7  │臺灣板橋地方法院檢察│冒名「甲○○」│依筆錄所載訊問時│
│    │署檢察官95.6.16 訊問│偽簽署名1 枚  │間「95年6 月15日│
│    │筆錄                │              │下午12時9 分」，│
│    │                    │              │應係「95年6 月16│
│    │                    │              │日凌晨0 時9 分」│
│    │                    │              │之誤載。        │
├──┼──────────┼───────┼────────┤
│ 8  │95.6.16 限制住居具結│冒名「甲○○」│(1)屬私文書      │
│    │書                  │偽簽署名1 枚、│(2)具結書起首之署│
│    │                    │按捺指印2 枚  │  名，非屬簽名性│
│    │                    │              │  質            │
└──┴──────────┴───────┴────────┘
